第 4 课
========================================================

```{r}
library(ggplot2)
pf <- read.delim("pseudo_facebook.tsv", sep='\t')
```

***

### 散点图和自我感知的关注量
注释：

***

### 散点图
注释：
```{r Scatterplots}
qplot(x = age, y=friend_count, data=pf)
qplot(age, friend_count, data=pf)
```

相同功能的ggplot代码
```{r Scatterplots}
ggplot(aes(x = age, y = friend_count), data = pf) +
  geom_point()
```

***

#### 你现在注意到什么？
回复：

***

### ggplot syntax
注释：

```{r ggplot Syntax}
qplot(x = age, y = friend_count, data = pf)
```

```{r ggplot Syntax}
ggplot(aes(x=age, y=friend_count), data = pf) +
  geom_point() +
  xlim(13,90)
summary(pf$age)
```

***

### 过度绘制
注释：

```{r Overplotting}
ggplot(aes(x=age, y=friend_count), data = pf) +
  geom_point(alpha=1/20) +
  xlim(13,90)

```

#### 你在这个绘图中注意到了什么？
回复：

***

### Coord_trans()
注释：

```{r Coord_trans()}
ggplot(aes(x=age, y=friend_count), data = pf) +
  geom_point(alpha=1/20, position=position_jitter(h=0)) +
  xlim(13,90) +
  coord_trans(y = 'sqrt')
```

#### 查阅 coord_trans() 的文档，在绘图中增加一层，使用平方根函数改变 friend_count。创建你的绘图！

```{r}

```

#### 你发现了什么？

***

### Alpha 和抖动
注释：

```{r Alpha and Jitter}
ggplot(aes(x=age, y=friendships_initiated),data=pf)+
  geom_point(alpha=1/20, position=position_jitter(h=0)) +
  coord_trans(y='sqrt')
```








***

### 过度绘制和领域知识
注释：

***

### 条件平均数
注释：
D Plyr split a dataFrame and apply a function to some parts of the data.

```{r Conditional Means}
install.packages('dplyr')
library(dplyr)

# dplyr 包中常用的功能有
# filter()
# group_by()
# mutate()
# arrange()

age_groups <- group_by(pf, age)
pf.fc_by_age <- summarise(age_groups,
            friend_count_mean = mean(friend_count),
            friend_count_median = median(as.numeric(friend_count)),
            n = n())
head(pf.fc_by_age)
```


```{r}
pf.fc_by_age <- arrange(pf.fc_by_age, age)
head(pf.fc_by_age)
```



创建你的绘图！

```{r Conditional Means Plot}
pf %>%
  group_by(age) %>%
  summarise(friend_count_mean = mean(friend_count),
            friend_count_median = median(friend_count),
            n = n()) %>%
  arrange(age)
```



***

### 将摘要与原始数据叠加
注释：

```{r Overlaying Summaries with Raw Data}
ggplot(aes(x = age, y = friend_count), data = pf) +
  coord_cartesian(xlim = c(13, 90)) +
  geom_point(alpha = 0.05,
             position = position_jitter(h = 0),
             color = 'orange') +
  coord_trans(y = 'sqrt') +
  geom_line(stat = 'summary', 
            fun.y = mean, # fun.y = quantile
            fun.args = list(probs = .5)) +
  geom_line(stat = 'summary',
            fun.y = quantile, probs = .1,
            linetype = 2, color = 'blue') +
  geom_line(stat = 'summary',
            fun.y = quantile, probs = .9,
            linetype = 2, color = 'blue') +
  geom_line(stat = 'summary',
            fun.y = quantile, probs = .5,
            linetype = 1, color = 'blue')

```

ggplot 2.0.0 在使用 `stat = 'summary'` 时改变了函数“参数自变量”的语法。要表示在 `fun.y` 指定的函数上设置的参数，请使用 `fun.args` 参数，比如
`geom_line(stat = 'summary', fun.y = quantile,          fun.args = list(probs = .9), ... )`

#### 你在这个绘图中发现了什么？
回复：

***

### Moira：直方图总结与散点图
查看这个视频中的 Instructor Notes，下载 Moira's 关于感知关注量的论文，观察最终绘图。

注释：

***

### 相关性
注释：

```{r Correlation}

```

查看函数 cor.test 的文档。

年龄和朋友数量的相关性是什么？四舍五入到小数点后三位。
回复：

***

### 数据集的相关性
注释：

```{r Correlation on Subsets}
with(subset(pf, age <= 70), cor.test(age, friend_count,
                                     method = 'pearson'))
```

***

### 相关性方法
注释：

***

## 创建散点图
注释：

```{r}
ggplot(aes(x = www_likes_received, y = likes_received), data = pf) + 
  geom_point() + 
  xlim(0, quantile(pf$www_likes_received, 0.95)) +
  ylim(0, quantile(pf$likes_received, 0.95)) +
  geom_smooth(method = 'lm', color = 'red')
```

***

### 强相关
注释：

```{r Strong Correlations}
ggplot(aes(x = www_likes_received, y = likes_received), data = pf) + 
  geom_point() + 
  xlim(0, quantile(pf$www_likes_received, 0.95)) +
  ylim(0, quantile(pf$likes_received, 0.95)) +
  geom_smooth(method = 'lm', color = 'red')
```

两个变量之间的相关性是什么？计算时包含变量的前 5% 数值，四舍五入到小数点后三位。

```{r Correlation Calcuation}
cor.test(pf$www_likes_received, pf$likes_received)
```

回复：

***

### Moira 的相关性
注释：

***

### 相关性的更多注意事项
注释：

```{r More Caution With Correlation}
install.packages('alr3')
library(alr3)
data(Mitchell)
```

创建你的绘图！

```{r Temp vs Month}
ggplot(aes(x = Month, y = Temp), data=Mitchell) +
  geom_point()
  
```

***

### 噪音散点图
a. 猜猜散点图的相关系数。

b. 两个变量的实际相关性是什么？
(四舍五入到千分位)

```{r Noisy Scatterplots}
cor.test(Mitchell$Month, Mitchell$Temp)
```

***

### 理解数据
注释：

```{r Making Sense of Data}
ggplot(data = Mitchell, aes(x = Month, y = Temp)) +
  geom_point()
```

Break up the x-axis every in 12 month increments so it corresponds to a year. What layer would you add to the plot?

```{r Making Sense of Data}
ggplot(data = Mitchell, aes(x = Month, y = Temp)) +
  geom_point() +
  scale_x_continuous(breaks = seq(0, 203, 12))
```

***



### 新视角

你发现了什么？
要理解该数据，你还可以将每一年的数据相互叠加，构建出一个清晰的常规正弦曲线图。你可以在代码中使用R的模数运算符`%%`来这样做。
```{r}
ggplot(aes(x=(Month%%12), y=Temp), data=Mitchell) +
  geom_point()
```

还可以使用其他的关联度量检测这一点。energy 包中的 dcor.ttest() 函数对两个变量的独立性执行非参数检验。尽管 Mitchell 土壤数据集太过粗糙，以至于无法识别“月份”和“温度”之间的显著依赖性。我们可以通过其他例子了解 dcor.ttest 和 cor.test 的区别，例如：

x <- seq(0, 4*pi, pi/20)
y <- cos(x)
qplot(x = x, y = y)
dcor.ttest(x, y)

回复：

观看解答视频，核对 Instructor Notes！
注释：

***

### 理解噪音：年龄到含有月份的年龄
注释：

```{r Understanding Noise: Age to Age Months}
ggplot(aes(x = age, y = friend_count_mean), data = pf.fc_by_age) +
  geom_line()

```

```{r}
head(pf.fc_by_age, 10)
```

```{r}
pf.fc_by_age[17:19,]
```

假设计算年龄的参考日期为 2013 年 12 月 31 日，并且 age 变量给出 2013 年末的年龄。

数据框 pf 中的变量 age_with_months 应为一个小数值。例如：一个出生在 3 月份、年龄为 33 岁的人的 age_with_months 值为 33.75，因为从 3 月份到年末有 9 个月。


Two alternate solutions:
```{r}
pf$age_with_months <- pf$age + (1 - pf$dob_month / 12)
```

```{r}
pf$age_with_months <- with(pf, age + (1 - dob_month / 12))
```

***

### 含有月份平均数的年龄

```{r Age with Months Means}
pf$age_with_months <- pf$age +(12 - pf$dob_month) /12
```

编程任务
```{r Programming Assignment}

```

***

### 条件平均数的噪音

```{r Noise in Conditional Means}
library(dplyr)
pf.fc_by_age_months <- pf %>%
  group_by(age_with_months) %>%
  summarise(friend_count_mean = mean(friend_count),
            friend_count_median = median(friend_count),
            n = n()) %>%
  arrange(age_with_months)

```

```{r}
head(pf.fc_by_age_months)
```

***

### 使条件平均数更加流畅，平滑化条件均值
注释：

```{r Smoothing Conditional Means}
ggplot(aes(x = age, y = friend_count_mean), 
       data = subset(pf.fc_by_age , age < 71)) + 
  geom_line()
```

```{r}
ggplot(aes(x=age_with_months, y=friend_count_mean), 
       data=subset(pf.fc_by_age_months, age_with_months < 71)) + 
  geom_line()
```


```{r}
library(gridExtra)
p1 <- ggplot(aes(x = age, y = friend_count_mean), 
       data = subset(pf.fc_by_age , age < 71)) + 
  geom_line()
p2 <- ggplot(aes(x=age_with_months, y=friend_count_mean), 
       data=subset(pf.fc_by_age_months, age_with_months < 71)) + 
  geom_line()
grid.arrange(p2, p1, ncol=1)
```

再次平滑，5倍
```{r}
library(gridExtra)
p1 <- ggplot(aes(x = age, y = friend_count_mean), 
       data = subset(pf.fc_by_age , age < 71)) + 
  geom_line()
p2 <- ggplot(aes(x=age_with_months, y=friend_count_mean), 
       data=subset(pf.fc_by_age_months, age_with_months < 71)) + 
  geom_line()
p3 <- ggplot(aes(x = round(age / 5) * 5, y = friend_count),
             data = subset(pf, age < 71)) + 
  geom_line(stat = 'summary', fun.y = mean)
grid.arrange(p2, p1, p3, ncol=1)
```

smoother层

```{r}
library(gridExtra)
p1 <- ggplot(aes(x = age, y = friend_count_mean), 
       data = subset(pf.fc_by_age , age < 71)) + 
  geom_line() +
  geom_smooth()
p2 <- ggplot(aes(x=age_with_months, y=friend_count_mean), 
       data=subset(pf.fc_by_age_months, age_with_months < 71)) + 
  geom_line() +
  geom_smooth()
p3 <- ggplot(aes(x = round(age / 5) * 5, y = friend_count),
             data = subset(pf, age < 71)) + 
  geom_line(stat = 'summary', fun.y = mean) +
  geom_smooth()
grid.arrange(p2, p1, p3, ncol=1)
```


***

### 选择哪个绘图？
注释：

***

### 分析两个变量
思考：

***

点击 **KnitHTML** 查看你的成果和这节课的 html 页面、
答案和注释！
