第 5 课
========================================================

### 多变量数据
注释：

```{r}
library(ggplot2)
library(dplyr)
list.files()
pf <- read.delim("pseudo_facebook.tsv")
```


***

### 年龄标记为彩色的自我感知关注量
注释：

***

### 第三个定性变量
注释：

```{r Third Qualitative Variable}
ggplot(aes(x = gender, y = age),
       data = subset(pf, !is.na(gender))) +
  geom_histogram()
```

```{r}
ggplot(aes(x = gender, y = age),
       data = subset(pf, !is.na(gender))) +
  geom_boxplot()+
  stat_summary(fun.y = mean, geom = 'point', shape=4)
```

```{r}
ggplot(aes(x = age, y = friend_count),
       data = subset(pf, !is.na(gender))) +
  geom_line(aes(color = gender), 
            stat = 'summary', 
            fun.y = median)
```

median(as.numeric(var))。

在使用 dplyr 包中的 group_by() 函数时，可以包含多个变量，以分拆数据框。

new_groupings <- group_by(data, variable1, variable2)
或
using chained commands...使用这个命令：
new_data_frame <- data_frame %.%
  group_by(variable1, variable2) %.%

***

### 绘制条件总结
注释：

```{r Plotting Conditional Summaries}
ggplot(aes(x = age, y = friend_count),
              data = subset(pf, !is.na(gender))) +   geom_line(aes(color = gender), stat = 'summary', fun.y = median)
```

你的代码应类似于我们首次用来绘制图形的代码，并且无需使用 stat 和 fun.y 参数。

```{r Plotting Conditional Summaries}



```



***

### 思考比率
注释：
上图男女数量的比较是不合理的，因为男女总数可能不同，
***

### 又宽又长的格式
注释：

```{r}
install.packages("tidyr") # only need to run this once
library(tidyr) 
spread(subset(pf.fc_by_age_gender, 
              select = c('gender','age', 'median_friend_count')), 
       gender, median_friend_count)
```


***

### 改变数据 reshape重塑数据
注释：

```{r}
install.packages('reshape2')
library(reshape2)
```

```{r}
pf.fc_by_age_gender.wide <- dcast(pf.fc_by_age_gender,age ~ gender, value.var = 'median_friend_count')

head(pf.fc_by_age_gender.wide)
```

将变量名指定到 tovalue.var 时，在变量名两侧使用引号非常重要。

我们还可以使用 dplyr 和 tidyr 包创建相似的数据框：
```{r}
pf.fc_by_age_gender.wide <-     subset(pf.fc_by_age_gender[c('age', 'gender', 'median_friend_count')],!is.na(gender)) %>%
    spread(gender, median_friend_count) %>%
    mutate(ratio = male / female)

head(pf.fc_by_age_gender.wide)
```


***

### 比率图
注释：

```{r Ratio Plot}
ggplot(aes(x = age, y = female / male),
       data = pf.fc_by_age_gender.wide) +
  geom_line() + 
  geom_hline(yintercept = 1, alpha = 0.3, linetype=2)
```

***

### 第三个定性变量
注释：
在前面的示例中，我们在查看我们的数据不同不同分类性别变量的年龄和好友数，通常，颜色或 形状往往属于美学范畴，以表示分类变量的这些变化。但是如果我们查看另一个值变量的年龄和好友数量怎么办？
比如用户使用Facebook的时间或从注册Facebook后的天数与年龄的关系，都与好友数有关系，
展示一种所有四个变量 好友数friend_count，年龄，性别和期限使用二维显示的方法，如散点图，我们可以弯曲bend其中一个定量变量，并比较这些弯曲，在这种情况下，我们可以按照用户加入年份将用户编组，因此，让我们在DataFrame内创建一个称谓year_joined的新变量，该变量将表示我们的用户首次加入Facebook的年份。
接下来你将创建这个新变量，你需要使用变量期限tenure并使用2014作为基准年，
一个常见的错误是使用 tenure，而不是 pf$tenure 或 with(pf, tenure...)。请记住：你需要访问数据框内的变量。


```{r Third Quantitative Variable}
pf$year_joined <- floor(2014 - pf$tenure/365)
summary(pf$year_joined)
table(pf$year_joined)
```

***

### 切割一个变量
注释：

```{r Cut a Variable}
pf$year_joined.bucket <- cut(pf$year_joined, c(2004, 2009, 2011, 2012, 2014))
```

***

### 同时绘制
注释：

```{r Plotting it All Together}
ggplot(aes(x = age, y = friend_count), 
       data = subset(pf, !is.na(year_joined.bucket))) +
  geom_line(aes(color = year_joined.bucket), 
            stat = 'summary', 
            fun.y = median)
```

***

### 绘制总平均值
注释：

```{r Plot the Grand Mean}

ggplot(aes(x = age, y = friend_count), 
       data = subset(pf, !is.na(year_joined.bucket))) +
  geom_line(aes(color = year_joined.bucket), 
            stat = 'summary', 
            fun.y = mean) +
  geom_line(stat = 'summary', 
            fun.y = mean, 
            linetype = 2)
```

***

由于调节加入年份的每个分组之后继续保持一般模式，我们可能因此更有信息，该观察值不只是用户积累好友所需时间的人为产物。
我们也可以调查使用期与与好友数的比例，例如，我们可以看到自从用户开始使用服务以来，它们每天有多少好友，让我们看看你是否可以创建该比例的总结，以显示自从用户开始使用Facebook以来，用户每天有多少好友，划分数据子集。这样你只需考虑至少有一天使用权的用户，一旦你完成该总结，便可以回答这两个问题。

### 交友率
注释：

```{r Friending Rate}
with(subset(pf, tenure >= 1), summary(friend_count / tenure))
```

在这里，我们需要总结好友率。我们可以使用命令和数据子集。因此我们只考虑至少有一天期限的用户，现在我们只需要总结好友数除以期限，这为我们提供自从用户激活以来每天的好友数。

从图中，我们看到中位数率median rate约为0.22，且最大速率为417，现在由于第三个四分位数仅为约0.5，考虑到我们的数据，这绝对是一个异常值。

***

### 开始交友
注释：

平均交友率是什么？

最大交友率是什么？

我们已经通过利用变量性别和期限，了解更多关于年龄与好友数之间的关系，我们已经看到用户注册网站的时间越长，会有更多横跨不同年龄的好友，现在，这让我想知道对于不同的组，好友请求friend_requests相同还是不同，新用户是否继续进行交友活动？或者有更多使用时长的用户开始建立更多友谊？让我们通过图表进行研究。

想让你创建建立友谊friendships initiated per day和使用时长tenure之间关系的线图。你需要使用年龄、使用时长、建立的友谊和yera_joined.bucket，一条线中每个部分的颜色，应该与year_joined的每个料斗相对应，并需要划分数据子集，以只考虑至少有一天使用时长的用户，

```{r Friendships Initiated}
ggplot(aes(x = tenure, y = friendships_initiated / tenure), 
       data = subset(pf, tenure >= 1)) +
  geom_line(aes(color = year_joined.bucket))
```

***

### 再次访问方差权衡
注释：

```{r Bias-Variance Tradeoff Revisited}

ggplot(aes(x = tenure, y = friendships_initiated / tenure),
       data = subset(pf, tenure >= 1)) +
  geom_line(aes(color = year_joined.bucket),
            stat = 'summary',
            fun.y = mean)

ggplot(aes(x = 7 * round(tenure / 7), y = friendships_initiated / tenure),
       data = subset(pf, tenure > 0)) +
  geom_line(aes(color = year_joined.bucket),
            stat = "summary",
            fun.y = mean)

ggplot(aes(x = 30 * round(tenure / 30), y = friendships_initiated / tenure),
       data = subset(pf, tenure > 0)) +
  geom_line(aes(color = year_joined.bucket),
            stat = "summary",
            fun.y = mean)

ggplot(aes(x = 90 * round(tenure / 90), y = friendships_initiated / tenure),
       data = subset(pf, tenure > 0)) +
  geom_line(aes(color = year_joined.bucket),
            stat = "summary",
            fun.y = mean)

```


### 偏差-方差权衡，用geom_smooth
随着组距bin size增加，我们看到图中噪音减少，因为我们对新的使用时间值有更多数据点，调整我们的估计值。
在第四课中，我们引入平滑器，因此，这里不使用gm_line。
我希望在你的代码中使用gm平滑，向该图添加平滑器，

```{r}
ggplot(aes(x=tenure, y = friendships_initiated / tenure),
       data = subset(pf, tenure >= 1)) +
  geom_smooth(aes(color = year_joined.bucket))
```

我们需要将几何线geom_line变更为几何平滑geom_smooth，还需要去掉fun.y参数和stat参数，仍然标尺为yearjoined.bucket分配颜色。

在图中，我们仍然会看到新好友数量随着使用时间增加而下降。

***

### Sean 对 NFL 粉丝情绪的研究
注释：


***

###  Yogurt 数据集简介
注释：
时序，家庭，购买时间和数量

```{r}
yo <- read.csv('yogurt.csv')
str(yo)

# Change the id from an int to a factor
yo$id <- factor(yo$idL)
str(yo)
```

***

### 再次访问直方图
注释：
```{r Histograms Revisited}
qplot(data = yo, x = price, fill = I('#F79420'))
```


离散型，相邻的价格没有观察到。如果我们对价格敏感度感兴趣，我们绝对要考虑这些价格的变化是什么样的

```{r Histograms Revisited}
qplot(data = yo, x = price, fill = I('#F79420'),binwidth = 10)
```

对于离散型的，我们还需要注意是否选择了可能掩盖这种离散型的不同分组距度，如果我选择带宽等于10，我们就会错过相邻价格一些空白空间的观测值。所以，对于此非常离散的数据，大组距会产生一个有偏差的模型。


***

### 购买数量
注释：

```{r Number of Purchases}
summary(yo$price)
```


```{r Number of Purchases}
length(yo$price)
```

```{r Number of Purchases}
unique(yo$price)
```

```{r Number of Purchases}
table(yo$price)
```

建立一个新变量，合并三种口味的酸奶，表明每次购买或每个家庭购买的数量，到dataFrame中，变量名为`all.purchases`。达成这个任务将使用 `transform`函数，
```{r}
yo <- transform(yo, all.purchases = strawberry + blueberry + pina.colada + plain + mixed.berry)
summary(yo$all.purchases)

# alternate verbose form
yo$all.purchases = yo$strawberry + yo$blueberry + yo$pina.colada + yo$plain + yo$mixed.berry
```


***

### 一段时期的价格，随时间变化的价格
注释：

```{r Prices over Time}
ggplot(aes(x = time, y = price), data = yo) + 
  geom_jitter(alpha = 1/4, shape = 21, fill = I("#F79420"))
```

可以看到价格随着时间增加而上升，偶尔会有低价的离散点，可能是商家的打折券或者优惠政策导致的。
***

### 抽样观察
注释：
子样本，随机选择16个家庭并仔细观察，观察他们购买多件物品的频率和数量
***

### 观察家庭的样本

```{r Looking at Sample of Households}
# set the seed for reproducible results
library(dplyr)
set.seed(4230)
sample.ids <- sample(levels(yo$id), 16)

ggplot(aes(x = time , y = price), 
       data = subset(yo, id %in% sample.ids)) +
  facet_wrap( ~ id) + 
  geom_line() + 
  geom_point(aes(size = all.purchases), pch = 1)
```

***

### 交叉分组数据的缺点
注释：

***

### 许多变量
注释：

***

### 散点图矩阵
注释：

```{r}
install.packages('GGally')
install.packages('reshape2')
library(GGally)
library(reshape2)
theme_set(theme_minimal(20))
pf <- read.delim("pseudo_facebook.tsv")

# set the seed for reproducible results
set.seed(1836)
pf_subset <- pf[, c(2:15)]
names(pf_subset)
ggpairs(pf_subset[sample.int(nrow(pf_subset), 1000), ])
```


***

### 更多变量
注释：
```{r}
nci <- read.table('nci.tsv')

# changing the colnames to produce a nicer plot
colnames(nci) <- c(1:64)

```


***

### 热点图
注释：

```{r}
nci <- read.table("nci.tsv")
colnames(nci) <- c(1:64)
```

```{r}
nci.long.samp <- melt(as.matrix(nci[1:200,]))
names(nci.long.samp) <- c("gene", "case", "value")
head(nci.long.samp)

ggplot(aes(y = gene, x = case, fill = value),
  data = nci.long.samp) +
  geom_tile() +
  scale_fill_gradientn(colours = colorRampPalette(c("blue", "red"))(100))
```

***

### 分析三个及三个以上变量
思考：

***

点击 **KnitHTML** 查看你的成果和这节课的 html 页面、
答案和注释！
