第 3 课
========================================================

***

### 首先做什么？
注释：
进行探索性数据分析是为了让数据给你惊喜。
面向问题的过程。在单个结果上将两组数据进行比较，EDA也是一个有益的过程，提取数据的特征可能带来意料之外的结果。
所以，你首先应该——了解变量，这是EDA中最核心的部分，但其形式通常是产生这些单个变量的汇总和可视化。

```{r}
getwd()
list.files()
```

***

### Facebook 匿名用户数据
注释：

```{r Pseudo-Facebook User Data}
df <- read.delim('pseudo_facebook.tsv')
length(df)
str(df)
class(df)
names(df)
```
```{r}
length()
```

***

### 用户生日的直方图
注释：
使用ggplot观察用户生日
```{r Histogram of Users\' Birthdays}
install.packages('ggplot2')
library(ggplot2)

names(df)
qplot(x=dob_day, data = df) +
  scale_x_continuous(breaks=1:31)
```

```{r}
# 相似代码，但没有运行
ggplot(aes(x = dob_day), data = df) +
  geom_histogram(binwidth = 1) +
  scale_x_continuous(breaks = 1:31)
```



***

#### 在这个直方图中你注意到哪些事情？
回复：

***

### Moira 的调查
注释：

***

### 估算关注量
注释：

***

#### 思考一下，你在 Facebook 发布特定信息或分享图片的时间。什么时间呢？
回复：

#### 你认为多少朋友会看到你的发布？
回复：

#### 思考一下，你在 Facebook 每个月发布信息或进行评论的比例。你认为这个百分比是多少？
回复：

***

### 自我感知的关注量
注释：

***
### 拆分
注释：将上述的直方图拆成12个月的12个直方图

```{r Faceting}
names(df)
qplot(x=dob_day, data = df) +
  scale_x_continuous(breaks=1:31) +
  facet_wrap(~dob_month, ncol=3)
```

```{r}
ggplot(data = df, aes(x = dob_day)) +
  geom_histogram(binwidth = 1) +
  scale_x_continuous(breaks = 1:31) +
  facet_wrap(~dob_month)
```

还可以用
```{r}
# facet_wrap(formula)
# facet_wrap(~ variable)
---
# facet_grid(formula)
# facet_grid(vertical ~ horizontal)
```


#### 我们再观察一下这个图。这里你发现了什么？
回复：

***

### 保持怀疑态度：离群值和异常情况outlier
注释：
是什么造成了异常值？可能是：
bad data about a non-extreme case
bad data about an extreme case
good data about an extreme case
***

### Moira 的离群值
注释：
#### 你认为哪些情况适用于 Moira 的离群值？
回复：

***

### 好友数
注释：

#### 你会输入哪个代码，创建朋友数量的直方图？

```{r Friend Count}
qplot(x=friend_count, data=df)
```

#### 这个图与 Moira 的第一个图有哪些相似的地方？
回复：
Long tail
***

### 限制轴线
注释：

```{r Limiting the Axes}
qplot(x=friend_count, data=df, xlim=c(0,1000))
```

```{r}
qplot(x=friend_count, data=df) +
  scale_x_continuous(limits = c(0,1000))
```

### 探究箱宽binwidth
注释：

***

### 调整箱宽
注释：
add label and binwidth
```{r}
qplot(x=friend_count, data=df, binwidth=25) +
  scale_x_continuous(limits=c(0,1000), 
                     breaks = seq(0,1000,50))
```

### 拆分好友数，按照性别，查看性别对好友数量的影响
```{r Faceting Friend Count}
# 你会输入哪个代码，创建按照性别的直方图平面？
# 将它增加到下列代码中。
qplot(x = friend_count, data = df, binwidth = 10) +
  scale_x_continuous(limits = c(0, 1000),
                     breaks = seq(0, 1000, 50)) +
  facet_wrap(~gender)
```

***

### 省略不适用的数值
注释：

```{r Omitting NA Values}
qplot(x = friend_count, data = subset(df,!is.na(gender)), binwidth = 10) +
  scale_x_continuous(limits = c(0, 1000),
                     breaks = seq(0, 1000, 50)) +
  facet_wrap(~gender)
```

***

### '根据' 性别的统计量
注释：
按“性别”划分的统计结果
```{r Statistics \'by\' Gender}
table(df$gender) # 发现男性样本数比女性多
```
```{r}
by(df$friend_count, df$gender, summary)
# by(variable, categorical_variable, function)
```

#### 哪些人朋友更多，男性还是女性？
回复：

#### 女性和男性的朋友数量中位数有哪些不同？
回复：

#### 为什么中位数是比平均数更好的测量方法？
回复：

***

### 使用时长
注释：轮廓颜色“color”，填充“fill”

```{r Tenure}
qplot(x=tenure, data=df, binwidth=30,
      color=I('black'), fill=I('#099DD9'))
```


```{r}
# 等效的 ggplot 语法：
ggplot(aes(x = tenure), data = df) +
   geom_histogram(binwidth = 30, color = 'black', fill = '#099DD9')
```



***

#### 你如何按照年份创建任期的直方图？

```{r Tenure Histogram by Year}
# 将使用时间tenure改为年

qplot(x=tenure/365, data=df, binwidth=.25,
      color=I('black'), fill=I('#F79420')) +
  scale_x_continuous(breaks=seq(1,7,1), limits=c(0,7))
```


将使用时间tenure改为年
```{r}
# 等效的 ggplot 语法：
ggplot(aes(x = tenure/365), data = df) +
   geom_histogram(binwidth = .25, color = 'black', fill = '#F79420')
```


***

### 标记图形，坐标轴标题
注释：标记图形，xlab,ylab

```{r Labeling Plots}
qplot(x=tenure/365, data=df,
      xlab='Number of years using Facebook',
      ylab='Number of users in sample',
      color=I('black'), fill=I('#099DD9')) +
  scale_x_continuous(breaks=seq(1,7,1), lim=c(0,7))
```

```{r}
ggplot(aes(x = tenure / 365), data = pf) +
  geom_histogram(color = 'black', fill = '#F79420') +
  scale_x_continuous(breaks = seq(1, 7, 1), limits = c(0, 7)) +
  xlab('Number of years using Facebook') +
  ylab('Number of users in sample')
```


***

### 用户年龄
注释：

```{r User Ages}
summary(df$age)
```

```{r User Ages}
qplot(x=age, data=df, binwidth=1,
      fill=I("#5760AB")) +
  scale_x_continuous(breaks=seq(0,113,5))
```

```{r}
ggplot(aes(x = age), data = pf) +
  geom_histogram(binwidth = 1, fill = '#5760AB') +
  scale_x_continuous(breaks = seq(0, 113, 5))
```


#### 你发现了什么？
回复：

***

### 表情包的传播
注释：

***

### Lada 钱包表情包
注释：

***

### 改变数据
注释：

***

### 调整尺寸图层,变成log坐标
注释：

```{r Add a Scaling Layer}
qplot(x=friend_count, data=df)

```

```{r}
ggplot(aes(x = friend_count), data = df) +
  scale_x_log10()
```


```{r}
summary(df$friend_count)
```
```{r}
summary(log10(df$friend_count+1))
```
```{r}
summary(sqrt(df$friend_count))
```

```{r}
install.packages('gridExtra')
library(gridExtra)
p1 <- qplot(x=friend_count, data=df)
p2 <- qplot(x=log10(friend_count+1), data=df)
p3 <- qplot(x=sqrt(friend_count), data=df)
grid.arrange(p1,p2,p3,ncol=1)
```

用ggplot2又写了一遍
```{r}
p1 <- ggplot(aes(x=friend_count), data=df) + geom_histogram()
p2 <- p1 + scale_x_log10()
p3 <- p2 + scale_x_sqrt()
grid.arrange(p1,p2,p3,ncol=1)
```

注意到2中方法画图在坐标上有所不同

```{r}
logScale <- qplot(x=log10(friend_count), data=df)
countScale <- ggplot(aes(x=friend_count), data=df) + geom_histogram() + scale_x_log10() 
grid.arrange(logScale, countScale, ncol=2)
```

所以用qplot的时候，需要添加定标层
```{r}
qplot(x=log10(friend_count), data=df) +
  scale_x_log10()
```

```{r}
ggplot(aes(x = friend_count), data = df) +
  scale_x_log10()
```


***


### 频数多边图
注释：
对比多个直方图

```{r Frequency Polygons}
qplot(x=friend_count, data=subset(df, !is.na(gender)),
      binwidth=10, geom='freqpoly',color=gender) +
  scale_x_continuous(lim=c(0,1000),breaks=seq(0,1000,50))
```

将数量改为平均数portion

```{r}
qplot(x=friend_count, y=..count../sum(..count..), data=df,
      binwidth=10, geom='freqpoly', color=gender) +
  scale_x_continuous(lim=c(0,1000), breaks=seq(0,1000,50))
```

等效的 ggplot 语法：
```{r}
ggplot(aes(x = friend_count, y = ..count../sum(..count..)), data = subset(pf, !is.na(gender))) +
  geom_freqpoly(aes(color = gender), binwidth=10) +
  scale_x_continuous(limits = c(0, 1000), breaks = seq(0, 1000, 50)) +
  xlab('好友数量') +
  ylab('Percentage of users with that friend count')
```
请注意，`sum(..count..)` 将跨颜色进行总计，因此，显示的百分比是总用户数的百分比。要在每个组内绘制百分比，你可以尝试

`y = ..density..`

等效的 ggplot 语法：

```{r}
ggplot(aes(x = www_likes), data = subset(pf, !is.na(gender))) +
  geom_freqpoly(aes(color = gender)) +
  scale_x_log10()
```


***

### 网页上的赞数
注释：

```{r Likes on the Web}
by(df$www_likes, df$gender, sum)
```

***

### 箱线图 Box Plot
注释：

```{r Box Plots}
qplot(x=gender, y=friend_count,
      data=subset(df, !is.na(gender)),geom='boxplot')
```

#### 调整代码，关注朋友数量在 0 到 1000 之间的用户。

```{r}
qplot(x=gender, y=friend_count,
      data=subset(df, !is.na(gender)),geom='boxplot',
      ylim=c(0,1000))
```

或者通过这种方式改ylim到(0,1000)

```{r}
qplot(x=gender, y=friend_count,
      data=subset(df, !is.na(gender)),
      geom='boxplot') +
  scale_y_continuous(limits=c(0,1000))
```

还有更好的方法，不像上面会删掉部分信息，我们使用coord Cartesian层来设置y限制，而不是scale_y_continuous图层

```{r}
qplot(x=gender, y=friend_count,
      data=subset(df, !is.na(gender)),geom='boxplot') +
  coord_cartesian(ylim=c(0,1000))
```

scale_y_continuous和corrd_cartesian层对比，后者更好，因为前者会删除数据，后者只是隐藏数据，导致箱线图不同




***

### 箱线图、分位数和友情
注释：
箱线图画的是中位数和上下四分位数，数据可以通过下式得到
```{r Box Plots, Quartiles, and Friendships}
by(df$friend_count, df$gender, summary)
```


#### 一般来说，我们样本中哪些人更容易交朋友，男性还是女性？
回复：
#### 写出可以验证答案的一些方法。
回复：
```{r Friend Requests by Gender}

```

回复：

***

### 得到逻辑
注释：

查看数据

```{r Getting Logical}
summary(df$mobile_likes)
```

```{r Getting Logical}
summary(df$mobile_likes > 0)
```

```{r}
df$mobile_check_in <- NA
df$mobile_check_in <- ifelse(df$mobile_likes > 0, 1, 0)
df$mobile_check_in <- factor(df$mobile_check_in)
summary(df$mobile_check_in)
```

占比
```{r}
sum(df$mobile_check_in == 1) / length(df$mobile_check_in)
```

回复：

***

### 分析一个变量
思考：

***

点击 **KnitHTML** 查看你的成果和这节课的 html 页面、
答案和注释！